臺灣高等法院民事裁定
109年度金上字第3號
反 訴原 告
即 上訴 人  吳並修  

            陳東豐  

            蔡銘洪  

            吳姍筠（原姓名：吳姍融）


兼上4人共同
訴訟代理人  詹益宏  
反訴原告即
上  訴  人  文智和  
            彭金源  
            陳勝發  

            吳松麟  
反訴被告即
被 上訴 人  郭麗瑛  

上列當事人間侵權行為損害賠償事件，反訴原告對於中華民國10
8年7月31日臺灣新北地方法院108年度金字第11號第一審判決提
起上訴，並於本院提起反訴，本院就反訴部分裁定如下：
    主  文
反訴駁回。
反訴訴訟費用由反訴原告負擔。
    理  由
一、按於第二審提起反訴，非經他造同意，不得為之，但於某法
    律關係之成立與否有爭執，而本訴裁判應以該法律關係為據
    ，並請求確定其關係、就同一訴訟標的有提起反訴之利益者
    、就主張抵銷之請求尚有餘額部分，有提起反訴之利益者，
    不在此限，民事訴訟法第446條第2項定有明文。所謂「於某
    法律關係之成立與否有爭執，而本訴裁判應以該法律關係為
    據，並請求確定其關係」，係指提起中間確認之訴，所謂「
    就同一訴訟標的有提起反訴之利益」，係指訴訟標的同一，
    且不延滯訴訟及妨害他造之防禦，對於當事人間紛爭之一次
    解決及訴訟經濟有利之情形而言（最高法院92年度台抗字第
    649號裁定意旨參照）。
二、本件反訴原告於本院提起反訴，請求：㈠反訴被告應給付反
    訴原告詹益宏、吳松麟、文智和、蔡銘洪、吳姍筠、彭金源
    、陳勝發、吳並修、陳東豐各新臺幣（下同）10萬元，及均
    自民國106年6月17日起至清償日止，按週年利率百分之5計
    算之利息。㈡反訴被告應給付債權受讓人李慧曦10萬元，及
    自106年6月17日起至清償日止，按週年利率百分之5計算之
    利息（見本院卷三第49頁）。惟反訴原告提起反訴係以：反
    訴被告提起本件刑事附帶民事訴訟不合法，又無意撤回，迫
    使伊等因須應訴而消耗時間及金錢，且其利用司法訴訟已獲
    取高於其出資額十倍數以上之利益，對伊等造成濫訴，致伊
    等受有心情苦惱、精神痛苦等心理創傷，並導致名譽受損及
    收入減損，伊等自得依民法第184條第1項前段、第195條第1
    項前段規定，請求反訴被告賠償伊等於財產上、非財產上所
    受損害為其論據（見本院卷二第279-281頁），非提起中間
    確認之訴，並無於某法律關係之成立與否有爭執，而本訴裁
    判應以該法律關係為據，並請求確定其關係，或就同一訴訟
    標的、主張抵銷之請求尚有餘額部分，有提起反訴之利益之
    情形，是反訴原告提起之反訴與本訴間並無民事訴訟法第44
    6條第2項但書所示情形，此外，反訴被告復已表示不同意反
    訴原告提起反訴（見本院卷二第287頁），依上開規定，反
    訴原告於本院所提反訴，於法不合，應予駁回。
三、據上論結，本件反訴為不合法，爰裁定如主文。
中　　華　　民　　國　　111 　年　　1 　　月　　7 　　日
                  民事第十二庭  
　　　　　　　　      審判長法  官  陳秀貞 
　　　　　　　　　　　　　　法  官  毛彥程 
　　　　　　　　　　　　　  法  官  蔡世芳 
正本係照原本作成。
不得抗告。
中　　華　　民　　國　　111 　年　　1 　　月　　7 　　日
   　　　　　　　　　　　　 書記官  何敏華